臺灣高雄地方法院刑事判決　　　　　　　　　　　九十三年度交簡上字第一三六號
　　上　訴　人　臺灣高雄地方法院檢察署檢察官
　　上　訴　人
　　即　被　告　丙○○
右列上訴人等因上訴人即被告過失傷害案件，不服本院交通法庭中華民國九十三年五
月二十四日九十三年度交簡字第八三○號第一審判決（聲請簡易判決處刑案號：臺灣
高雄地方法院檢察署九十三年度偵字第四九○六號），提起上訴，嗣因被告就被訴事
實為有罪之陳述，本院管轄之第二審合議庭並聽取當事人之意見後，改依簡式審判程
序進行，判決如左：
    主  文
上訴均駁回
    事實及理由
一、按本件上訴人即被告丙○○所犯係死刑、無期徒刑、最輕本刑為三年以上有期徒
    刑以外之罪，其於準備程序就被訴事實為有罪之陳述，經受命法官告知簡式審判
    程序之旨，並聽取其與檢察官之意見後，本院認無不得或不宜改依簡式審判程序
    進行之處，爰依刑事訴訟法第二百七十三條之一第一項，裁定本件改依簡式審判
    程序進行，合先敘明。
二、本案經本院審理結果，認第一審判決認事用法及量刑均無不當，應予維持，並引
    用第一審判決書記載之事實、證據及理由（詳如附件）。
三、檢察官上訴意旨略以：被告迄今未賠償告訴人乙○○○所受損害，且事後處理賠
    償事宜之態度不佳，原審僅判處被告拘役三十日，實屬太輕。又被告固於現場坦
    承肇事，但此應非自首云云；被告上訴意旨則略以：我願意與告訴人和解，請法
    院從輕量刑云云。經查：
  (一)按「對於未發覺之罪自首而受裁判者，減輕其刑」，刑法第六十二條前段定有明
    文。是依上開法律規定，「自首」係指行為人於刑事追訴機關尚未發覺其犯行之
    前，自行申告其犯行之舉動；而所謂「未發覺」，係指刑事追訴機關尚未知悉「
    犯罪事實」與「犯罪行為人」而言。故犯罪事實縱經刑事追訴機關發覺，但如刑
    事追訴機關尚未知悉犯罪行為人究係何人之前，倘行為人自行向刑事追訴機關申
    告其之犯行，即核與自首之要件相符，自應依上開自首規定酌減其刑，其理甚明
    。本件被告於肇事後留在現場，對於未發覺之犯罪，主動向處理事故之警員告知
    其係駕車肇事者，而接受本院裁判，業據被告供明在卷，並經證人即承辦警員朱
    健和於原審到庭證述綦詳（參見原審卷第十五頁），核與自首之要件並無不符，
    檢察官上訴意旨認非自首，容有誤會。
  (二)原審審酌被告明知車輛起步時應顯示方向燈，注意前後左右有無車輛，並讓行進
    中之車輛先行，竟疏未注意而貿然進入車道，致告訴人閃避不及，發生擦撞而受
    有右肩、右膝、右足鈍挫傷之傷害，且迄未與告訴人達成和解；又另考量被告犯
    後坦承犯行，態度尚佳，且從無前科紀錄，足認其素行良好，僅因一時疏失而肇
    事，復向警員自首犯罪而接受審判，以及告訴人所受傷勢非重等一切情狀，酌情
    量處被告拘役三十日，並諭知如易科罰金，以三百元折算一日，經核原審業已參
    酌檢察官所指被告事後未能與告訴人達成和解之情狀，認事用法均無不合，量刑
    亦稱妥適，而被告雖於本院審理中供稱願與告訴人和解云云，惟其所提之和解條
    件猶屬過苛，仍未獲告訴人之同意，是檢察官及被告分別指摘原審判決量刑過輕
    及過重各節，均無足取。
四、綜上所述，檢察官及被告分別提起上訴，指摘原判決量刑過輕或過重，且認事用
    法於法亦有未合云云，即無理由，均應駁回。
據上論斷，依刑事訴訟法四百五十五條之一第三項、第三百六十四條、第二百七十三
條之一第一項、第三百六十八條、第三百七十三條，判決如主文。
本案經檢察官甲○○到庭執行職務。
中      華      民      國    九十三    年      九      月      一      日
                              臺灣高雄地方法院交通法庭
                                  審判長法官  陳志銘
                                        法官  高英賓
                                        法官  陳信旗
右為正本，係照原本作成，證明與原本無異。
不得上訴。
                                      書記官  黃進遠
中    華    民    國      九十三      年       九       月      三      日
 
